臺灣臺南地方法院刑事判決
    公  訴  人  臺灣臺南地方法院檢察署檢察官
    被      告  甲○○
右列被告因竊盜案件，經檢察官提起公訴（九十年度營偵字第一九九五號），本院判
決如左：
    主  文
甲○○竊盜，處拘役貳拾日，如易科罰金，以佰元折算壹日。
    事  實
一、甲○○曾犯竊盜罪，經臺灣嘉義地方法院於民國（下同）九十年一月三日判處有
    期徒刑五月，緩刑三年，嗣於九十年三月十三日確定（不構成累犯），惟仍不知
    悔改，竟意圖為自己不法之所有，於九十年十一月二十三日下午三時三十分許，
    與不知情之成年男子樊健明同至臺南縣白河鎮○○段○○段六二六地號大山宮旁
    其兄張延雲所有之魚塭內，分持甲○○所有之釣竿一支及魚網一個，以釣魚之方
    式竊取張延雲所有之吳郭魚十七條，合計價值約新台幣五十元，為警當場查獲，
    並扣上開釣竿一支及魚網一個。
二、案經張延雲訴由臺南縣警察局白河分局報請臺灣臺南地方法院檢察署檢察官偵查
    起訴。
    理  由
一、右揭事實業據告訴人張延雲於警訊、偵查及本院審理時指訴甚詳，核與證人樊健
    明於警訊及偵查時證述之情節相符，並有釣竿一支及魚網一個扣案可稽。訊據被
    告甲○○對於右揭其與樊健明同至臺南縣白河鎮○○段○○段六二六地號大山宮
    旁魚塭內釣魚之事實固不諱言，惟否認有竊盜之犯行，辯稱：其父親於二年多前
    死亡，而該魚塭係其父親所遺留的，但其兄張延雲將該魚塭偷偷移轉登記為渠自
    己所有，且魚塭內之魚亦係其父親生前飼養的，其亦應有一份權利，故其釣魚非
    屬竊盜之行為等語。經查該魚塭已於八十七年六月十八日登記為告訴人所有，有
    土地所有權狀一份可憑，則不論告訴人取得魚塭所有權之原因為何，該魚塭內之
    魚理應係告訴人所有的才是。又縱被告之父親生前確曾在該魚塭內養魚，但渠已
    於八十八年三月二十三日死亡，有死亡證明書一份可佐，渠死亡時間至案發之九
    十年十一月二十三日，亦已有二年餘，則渠所飼養之魚，應或已死亡，或已被撈
    捕，應均已不存在，故被告所釣取之魚應係告訴人所有的才是。至被告請求傳喚
    其二哥、三哥到庭為證，但因本件事證已甚明確，本院認無傳喚之必要。是被告
    所辯，應係卸責之詞，應不可採，被告犯行應予認定。
二、核被告所為，係犯有刑法第三百二十條第一項竊盜罪。又被告利用不知情之樊健
    明為竊盜行為，係間接正犯。爰審酌被告犯罪之動機、目的、手段、所生危害非
    重、犯罪後未能完全坦承犯行及曾犯竊盜罪，經臺灣嘉義地方法院於九十年一月
    三日判處有期徒刑五月，緩刑三年，並於九十年三月十三日確定，有其前科紀錄
    一份可參等一切情狀，量處如主文所示之刑，並諭知易科罰金之折算標準。扣案
    之釣竿一支及魚網一個均係被告所有，且係供犯罪所用之物，均應沒收，
據上論斷，應依刑事訴訟法第二百九十九條第一項前段，刑法第三百二十條第一項、
、第三十八條第一項第二款、第四十一條第一項前段、罰金罰鍰提高標準條例第一條
前段、第二條，判決如主文。
中      華      民      國      九十一      年      五    月    八      日
                              臺灣臺南地方法院刑事第五庭
                                  法  官  彭  振  湘
右正本證明與原本無異
如不服本判決應於送達後十日內向本院提出上訴狀
                                  書記官  陳  信  良
中      華      民      國      九十一      年      五    月    八      日
附錄本案論罪科刑法條全文：
刑法第三百二十條第一項：意圖為自己或第三人不法之所有，而竊取他人之動產者，
                        為竊盜罪，處五年以下有期徒刑、拘役或五百元以下罰金
                        。
